【裁判字號】    99,審訴緝,21
【裁判日期】    990225
【裁判案由】    毒品危害防制條例
【裁判全文】
臺灣高雄地方法院刑事判決            99年度審訴緝字第21號
公  訴  人  臺灣高雄地方法院檢察署檢察官
被      告  甲○○
上列被告因毒品危害防制條例案件，經檢察官提起公訴（98年度
毒偵字第2635號），嗣被告於準備程序中就被訴事實為有罪之陳
述，經本院告知簡式審判程序之旨，並聽取被告與公訴人之意見
後，合議庭裁定由受命法官獨任進行簡式審判程序，判決如下：
    主  文
甲○○施用第一級毒品，處有期徒刑捌月。
    事  實
一、甲○○曾於民國90年間因施用毒品案件，經裁定送觀察、勒
    戒後，認有繼續施用毒品傾向，再經本院以90年度毒聲字第
    6401號裁定令入戒治處所施以強制戒治，於92年1 月6 日執
    行完畢。於前開戒治執行完畢釋放5 年內，復於94年間因施
    用毒品案件，經本院以94年度訴字第1264號判決判處有期徒
    刑10月確定。復基於施用第一級毒品海洛因之犯意，於98年
    3 月26日上午某時許，在高雄縣梓官鄉○○路394 巷33之3
    號住處，以針筒注射方式，施用海洛因1 次，嗣於98年3 月
    28日13時許，在高雄縣岡山鎮○○路69之2 號前為警查獲，
    經其同意採尿送驗，呈可待因及嗎啡陽性反應，始知上情。
二、案經高雄縣政府警察局岡山分局報請臺灣高雄地方法院檢察
    署檢察官偵查起訴。
    理   由
一、本件被告甲○○所犯係死刑、無期徒刑、最輕本刑為3 年以
    上有期徒刑以外之罪，其於準備程序中就被訴事實為有罪之
    陳述，經本院告知簡式審判程序之旨，並聽取公訴人及被告
    意見後，合議庭裁定由受命法官獨任進行簡式審判程序，合
    先敘明。
二、訊據被告對於上揭時、地，施用第一級毒品海洛因之事實，
    坦承不諱，而被告為警查獲所採之尿液檢體，經送台灣檢驗
    科技股份有限公司檢驗結果，呈現可待因、嗎啡陽性反應，
    此有台灣檢驗科技股份有限公司98年4 月14日KＺ0000000000
    00號濫用尿液檢驗報告暨高雄縣政府警察局岡山壽天派出所
    分局偵辦毒品案件嫌疑犯尿液採證檢驗對照表各1 份附卷可
    稽。足徵被告之任意性自白核與事實相符，應堪信為真實，
    可採為本件論罪科刑之依據。是本件事證明確，被告施用第
    一級毒品犯行，洵堪認定，應予依法論科。
三、按海洛因為毒品危害防制條例第2 條第2 項第1 款所稱之第
    一級毒品，不得施用、持有。又觀察、勒戒或強制戒治執行
    完畢釋放後，5 年內再犯第10條之罪者，應依一般刑事訴訟
    程序予以起訴論罪科刑，此觀諸毒品危害防制條例第20條、
    第23條第2 項規定自明。次按犯毒品危害防制條例第10條之
    罪，經觀察、勒戒後，認無繼續施用毒品之傾向，應即釋放
    ，並為不起訴處分；認有繼續施用毒品之傾向者，應由檢察
    官聲請法院裁定令入戒治處所施以強制戒治，至無繼續戒治
    之必要，強制戒治期滿，應即釋放，由檢察官為不起訴處分
    。經觀察勒戒、強制戒治執行完畢釋放後，5 年內再犯第10
    條之罪，依93年1 月9 日修正施行之毒品危害防制條例第23
    條第2 項規定意旨，應由檢察官偵查起訴。又依修正後之規
    定，僅限於「初犯」及「5 年後再犯」二種情形，始應先經
    觀察、勒戒或強制戒治程序。倘被告於5 年內已再犯，經依
    法追訴處罰，縱其第3 次（或第3 次以上）再度施用毒品之
    時間，在初犯經觀察、勒戒或強制戒治執行完畢釋放5 年以
    後，已不合於「5 年後再犯」之規定，且因已於「5 年內再
    犯」，顯見其再犯率甚高，原實施觀察、勒戒或強制戒治，
    已無法收其實效，即應依該條例第10條處罰（最高法院97年
    度第5 次刑事庭會議決議參照）。查被告前因施用毒品案件
    ，經本院以90年度毒聲字第6401號裁定送強制戒治，於92年
    1 月6 日執行完畢；又於前開強制戒治執行完畢釋放後5 年
    內，因施用毒品案件，經本院以94年度訴字第1264號判決判
    處有期徒刑10月確定。因被告於強制戒治執行完畢釋放後，
    5 年內再犯毒品危害防制條例第10條之罪，且再犯本罪，是
    依前開說明，應依法追訴處罰。
四、核被告所為，係犯毒品危害防制條例第10條第1 項之施用第
    一級毒品罪。被告持有第一級毒品後進而施用，其持有之低
    度行為應為施用之高度行為所吸收，故不另論其持有毒品罪
    。又被告雖於94年間因施用毒品案件，經本院以94年度訴字
    第1264號判決判處有期徒刑10月確定，然上開徒刑因經本院
    97年度聲減字第2967號裁定減刑為有期徒刑5 月，並與臺灣
    高等法院高雄分院96年度上訴字第1593號判決所判處之有期
    徒刑7 年2 月合併定執行刑為7 年5 月確定，尚未執行完畢
    等情，有臺灣高等法院被告前案紀錄表在卷可稽，故本件尚
    不構成累犯，檢察官認本件構成累犯，尚有誤會，附此敘明
    。本院審酌被告前因施用毒品案件，經觀察、勒戒及強制戒
    治程序，並經法院判刑後，仍不知悛悔，再次施用毒品自戕
    其身，顯然缺乏戒絕毒品之決心，惟念及被告坦承施用第一
    級毒品之事實，且其行為尚未害及他人，並斟酌被告之犯罪
    動機、手段以及被告之智識程度等一切情狀，量處如主文所
    示之刑，以資儆懲。
據上論斷，應依刑事訴訟法第273 條之1 第1 項、第284 條之1
、第299 條第1 項前段，毒品危害防制條例第10條第1 項，判決
如主文。
本案經檢察官杜妍慧到庭執行職務。
中    華    民    國    99    年     2    月    25    日
                  刑事第十庭  法  官  曾子珍
以上正本證明與原本無異。
如不服本判決，應於收受送達後10日內向本院提出上訴書狀。
中    華    民    國    99    年     2    月    25    日
                              書記官  李承悌
附錄本判決論罪科刑法條全文：
毒品危害防制條例第10條
施用第一級毒品者，處6月以上5年以下有期徒刑。
施用第二級毒品者，處3年以下有期徒刑

司法院資訊處製作；財團法人民間司法改革基金會備份。
